

Nicolas FROTEY

31 ans (21/10/1990)

Développeur Web (stage)

- 06.09.01.37.10
- 💡 17770 ECOYEUX
- nicolas.frotey@gmail.com 🌐
- nicolasfrotey.fr





MON PROJET

En reconversion, je souhaite effectuer un stage pour mettre en application mes connaissances théoriques et gagner en expérience. J'ai également le projet de poursuivre ma reconversion par une formation en alternance (Java, PHP, C# par exemple).



COMPÉTENCES

HTML5

CSS3

Javascript ES6+

Bootstrap

Python

Anglais





EXPÉRIENCES

Mai 2021 - Janvier 2022 : Cuisinella

• Concepteur- Vendeur Cuisines

Juillet 2020 - Mai 2021 : Easy Cash

• Responsable Jeux-Vidéos, consoles, livres

Août 2019 - Juillet 2020 : Schmidt

• Concepteur-Vendeur Cuisines

Mai 2017 - Août 2019 : Easy Cash

 Responsable Jeux-Vidéos, consoles, électroménager

Septembre 2014 - Janvier 2017 : Conforama

Responsable de Rayon EMRTV / Cuisines



LOISIRS

Musique, littérature (SF et fantasy surtout), jeux vidéos, jardinage, bricolage...



FORMATIONS

Studi (formation en ligne) Graduate Développeur web	2022 - 2023
Schmidt Academy Associate of Art in Graphic Design	2020 - 2020
Distrisup Dijon	2014 - 2015

IUT Dijon - Auxerre 2012

DUT Services et Réseaux de - 2014

Communciation



SOFT SKILLS

- Curiosité
 Grande Adaptabilité
- Habitude du travail en groupe

Management de rayon